最高法院刑事判決                            八十六年度台上字第五一七○號
    上訴人  甲○○
右上訴人因傷害致人於死案件，不服台灣高等法院中華民國八十六年五月二十九日第
二審判決（八十六年度上訴字第一四七四號，起訴案號：台灣士林地方法院檢察署八
十五年度偵字第九三七七號），提起上訴，本院判決如左：
    主  文
上訴駁回。
    理  由
按刑事訴訟法第三百七十七條規定，上訴於第三審法院，非以判決違背法令為理由，
不得為之。是提起第三審上訴，應以原判決違背法令為理由，係屬法定要件。如果上
訴理由狀並未依據卷內訴訟資料，具體指摘原判決不適用何種法則或如何適用不當，
或所指摘原判決違法情事，顯與法律規定得為第三審上訴理由之違法情形，不相適合
時，均應認其上訴為違背法律上之程式，予以駁回。本件上訴人甲○○上訴意旨略稱
：上訴人犯罪時已經酒醉，而原判決竟謂無精神耗弱之情形，未審酌當時在場喝酒
之人之供詞，其認事用法，自有未合；又原判決認上訴人係自首，竟量處有期徒刑陸
年，與第一審判決殺人所處之刑期相同，顯有失入云云。惟查：原判決記載：「證人
即案發時現場處理警員沈傳祥於原審審理時結證：『有，還蠻濃的（指酒味），跟他
講話（指被告）他還知道對話，神智還算清楚。』，被告於原審審理時亦自承『伊喝
了四瓶多，還不是很醉』等語（見原審卷八十五年十一月二十九日及同年十二月十三
日訊問筆錄），足認被告雖有飲酒但尚具有相當程度之意識狀態，是被告所辯伊當時
喝酒處於精神耗弱狀態，不知打到那裏云云，不足採信，本件事證明確，被告之犯行
已堪認定」（見原判決理由一），又明：「被告上訴意旨則稱犯罪時處於精神耗弱
狀態，原審未依刑法第十九條第二項之規定減輕其刑，任意指摘原判決量刑過重，亦
無理由」（見原判決理由二內），已說明上訴人精神狀況尚未達精神耗弱之情形。又
當時在場喝酒之人，亦未供述上訴人有精神耗弱之情狀。上訴意旨，對於事實審法院
取捨證據認定事實之職權行使，任意指摘，自非以判決違法為上訴理由。又量刑之輕
重，原屬事實審審判上之職權，原判決適用刑法第二百七十七條第二項前段，依自首
減輕後之法定刑度範圍內量處有期徒刑陸年，核屬其職權之合法行使，非可據以指為
原判決違背法令。從而上訴人之上訴，應認為違背法律上之程式，應予駁回。
據上論結，應依刑事訴訟法第三百九十五條前段，判決如主文。
中      華      民      國    八十六    年      八      月    二十八    日
                              最高法院刑事第二庭
                                  審判長法官  施  文  仁
                                        法官  陳  炳  煌
                                        法官  張  淳  淙
                                        法官  洪  文  章
                                        法官  林  錦  芳
      右正本證明與原本無異
                                              書  記  官
中      華      民      國    八十六    年      九      月      三      日
